



**MENDEL** Quentin
En recherche d'alternance



# Contact

### Adresse

321, Chemin du félibre 13530, TRETS

#### Numéro

06 62 64 08 47

#### **Email**

quentin.mendel1@ gmail.com

## Linkedin

https://www.linkedin .com/in/quentin-mend el-629912193.

## Site-Internet

https://quentin-mdl.net lify.app



# Compétences Techniques

### Langages

HTML / CSS: 150 heures

JS / PHP: 60 heures

Python / C / Java / C++: 50 heures

UML: 35 heures

### **Frameworks**

Laravel: 35 heures Symfony: 20 heures Bootstrap: 60 heures



# Compétences Personnelles

Curieux
Autonome
Investi
Perfectionniste

## A propos de moi

Je recherche une alternance pour ma 3ème année dans le domaine du développement WEB. J'ai 19 ans et suis actuellement en 2ème Année de bachelor Informatique. Passionné par l'informatique, j'étudie afin d'obtenir un mastère en développement WEB.

Langues: Anglais / Espagnol



# **Expérience Professionnelle**

2020 – 2021 Projet Scolaire | SMI-Informatique | Saint-Maximin 83470

- Création d'un site vitrine

2020 – 2021 Projet Scolaire | On The Road The Game | Aix-en-provence 1310

- Création d'un site WEB marchand

2019 – 2020 Stage | ManzaVision | Aix-en-provence 13100

 Découverte de la vie professionnelle (Gestion, Travail en équipe) et formation en C# sous Unity



# **Formation**

2019 – 2024 2ème Année de Bachelor Informatique

Aix-en-provence, Ynov Campus

2018 – 2019 Baccalauréat Technologique STI2D

Aix-en-provence, Lycée Vauvenargues

## Centres D'Intérêts

Jeux-Vidéo

Musique

Informatique





